# 递延所得税资产要调整汇率吗？

提问人：cxl1102 时间：2010-11-08 14:32:46
有一家企业采用美元记账，月末对递延所得税资产进行了汇率调整。我个人认为递延所得资产属于非货币性资产应不需作汇率调整。
不知各位的意见，最好能麻烦提供权威性的相关规定！谢谢！

回答人：chenyiwei
回复 楼主 cxl1102 的帖子递延所得税资产属于非货币性项目，因此期末不存在按现行汇率重新折算到功能货币（即记帐本位币）金额的问题。 如果是将以外币编制的报表折算到人民币进行列报时出现折算问题，差额计入外币报表折算差额的，则另当别论。

回答人：chenyiwei
回复 藤椅 cxl1102 的帖子《企业会计准则第 19 号——外币折算》及其应用指南、讲解中对于货币性／非货币性项目的定义和范围均有说明。